# 求助陈版期限为 33 年的可转让大额存单列报

提问人：wantnessss 时间：2020-10-22 15:33:10
问题：企业购买了期限为 3 年的保本保息固定利率可转让也可提前支取的大额存单，为满足流动性提前会提前支取或转让变现，不计划持有至到期，根据期持有目的，将其放在以公允价值计量且其变动计入当期损益核算，列报是在交易性金融资产还是其他非流动资产呢？因为可以确认企业肯定不会持有三年，会随时为了满足流动性资金需求而变现。

回答人：chenyiwei
根据《企业会计准则第 30 号——财务报表列报（ 2014 年修订）》第十七条：
第十七条 资产满足下列条件之一的，应当归类为流动资产：
（一）预计在一个正常营业周期中变现、出售或耗用。
（二）主要为交易目的而持有。
（三）预计在资产负债表日起一年内变现。
（四）自资产负债表日起一年内，交换其他资产或清偿负债的能力不受限制的现金或现金等价物。
正常营业周期，是指企业从购买用于加工的资产起至实现现金或现金等价物的期间。正常营业周期通常短于一年。因生产周期较长等导致正常营业周期长于一年的，尽管相关资产往往超过一年才变现、出售或耗用，仍应当划分为流动资产。正常营业周期不能确定的，应当以一年（ 12 个月）作为正常营业周期。
因此，企业应当合理估计其预计持有期限是否超过一年，据此确定是属于流动资产（交易性金融资产）还是非流动资产（其他非流动金融资产）。如果无法合理估计的，则基于谨慎原则考虑，列报为其他非流动金融资产。